臺灣彰化地方法院刑事判決　　　　　　　 94年度易字第478號
公　訴　人　臺灣彰化地方法院檢察署檢察官
被　　　告　乙○○　男　30歲.
　　　　　　　　　　身分證統一.
　　　　　　　　　　住彰化縣溪.
　　　　　　　　　　居彰化縣溪.
上列被告因贓物案件，經檢察官提起公訴（94年度偵字第109號
），本院判決如下：
    主      文
乙○○寄藏贓物，累犯，處有期徒刑肆月，如易科罰金，以佰
元折算壹日。
    事      實
一、乙○○前於民國83年2月28日，因違反肅清煙毒條例案件，
    經臺灣高等法院台中分院以83年度上訴字第362號判處有期
    徒刑3年2月確定，入監服刑後，於84年7月25日獲假釋出獄
    ，惟於假釋期間，又因施用毒品海洛因案件，再經同上法院
    於87年2月26日以86年度上訴字第2067號判處有期徒刑3年1
    月確定，並撤銷前開假釋，所餘殘刑與上開有期徒刑3年1月
    接續執行，並於90年2月2日再獲假釋出監，然其後於假釋期
    間，再因施用毒品案件，遭撤銷假釋，並入監執行殘刑2年2
    月又13日，迄93年4月12日縮短刑期執行完畢。仍不知悔改
    ，於93年12月14日凌晨4時許，與某名真實姓名年籍不詳之
    成年男子相約在彰化縣溪湖鎮○○路福安宮前見面，其明知
    該不詳男子所持有之賽鴿1籠共27隻，係竊自他人而屬來源
    不明之贓物（該27隻賽鴿為甲○○所有，於93年12月14日凌
    晨4時許，遭人侵入其位於彰化縣溪湖鎮○○里○○路○段12
    6號之1旁鴿舍內所竊取），竟仍受該不詳男子之託代為受寄
    藏放，並將上開賽鴿分成2籠隱藏於彰化縣溪湖鎮○○路○段
    375號3樓頂樓。嗣經甲○○於同日5時50分許，前往乙○○
    上址居所內尋獲其所有之前揭賽鴿14隻及鴿籠1個，旋並報
    警處理，再經警於同日10時50分許，經乙○○之母黃玉雲同
    意後至乙○○上開居所進行搜索，當場扣得甲○○所有之前
    揭賽鴿腳環1只及蓋鴿欄布1條，至其餘失竊之賽鴿，則於同
    日陸續飛回甲○○鴿舍。
二、案經彰化縣警察局溪湖分局報請臺灣彰化地方法院檢察署檢
    察官偵查起訴。
    理　　　由
一、訊據被告乙○○固坦承於93年12月14日凌晨4時許，在彰化
    縣溪湖鎮○○路福安宮前收受他人寄放之賽鴿共27隻，伊隨
    即將該批賽鴿放在住處頂樓鴿舍旁等情不諱，惟矢口否認有
    贓物之認識，辯稱：該批賽鴿乃張家禎於93年12月14日凌晨
    4時許打其使用之0000000000號行動電話，約伊至福安宮前
    所寄放，伊收下賽鴿後就帶回家，伊如果知道該批賽鴿是甲
    ○○的，就不會收下云云。經查（一）前揭賽鴿為屬被害人
    甲○○所有，於93年12月14日凌晨4時許，在彰化縣溪湖鎮
    ○○里○○路○段126號之1旁鴿舍內，連同鴿籠1個遭他人所
    竊取乙情，迭據被害人甲○○於警、偵訊中暨本院審理時證
    述綦詳，並有贓物認領保管單1紙附卷可稽，前揭賽鴿確屬
    贓物無疑。（二）次查，被告雖辯稱該批賽鴿乃張家禎所寄
    放云云，除為證人張家禎所否認外，另查證人張家禎使用之
    0000000000號行動電話通聯紀錄，張家禎於是日即93年12月
    14日凌晨4時5分許，猶在其住處與他人通話，且查被告使用
    之0000000000號行動電話通聯紀錄，迄93年12月14日5時50
    分許，張家禎始曾聯繫被告，此有行動電話雙向通聯紀錄2
    份在卷可憑，被告辯稱前揭賽鴿乃證人張家禎所寄放云云，
    顯非可採，寄放該批賽鴿者應另有其人。（三）又據證人即
    被害人甲○○於本院審理中證稱：被告的興趣是養鴿子，所
    以被告才到伊那邊工作；又伊於當日起床後，發現鴿子不見
    了，直覺鴿子是被被告偷了，但不知道他的電話，因當日要
    比賽，所以比較早起，要將全部比賽鴿送到會場，伊看見鴿
    子不見了，第一個想法，就是被告偷了，伊原本要打電話問
    張家禎被告電話，響了一聲後，因伊父告稱趕快去找鴿子，
    所以就掛上電話，之後張家禎打電話給伊，稱可能是被告偷
    的，他要幫忙約被告，約在大興農賣場前，碰面後伊跟被告
    說鴿子今天早上不見了，如果是你偷的，趕快還伊，伊不會
    追究，但是被告始終否認行竊；又在伊與被告對話期間，張
    家禎打電話予伊，要伊去被告家看看，但是被告拒絕，且稱
    聲請搜索票後再來，嗣伊就到被告家，碰到被告母親，伊稱
    被告已經回來，被告母親說沒有，伊即稱被告可能上去鴿舍
    ，並上去鴿舍找，被告母親也跟在後面，上到鴿舍後，碰到
    被告下來，後來，聽到被告鄰居說被告為何將鴿子放在其家
    陽台等語，伊聽到後就爬到被告鄰居陽台，請被告鄰居將鴿
    子拿給伊看，發現有二籠鴿子，裡面鴿子都是伊所有，經清
    點後，鴿子有少，伊就請被告母親將鴿子歸還，被告母親稱
    被告跟她說鴿子已經飛走，後來，伊就去報警，並於報警後
    ，跟警察到被告家找，在被告家中，找到失竊鴿子的腳環（
    亞軒00-0000000）和鴿籠的蓋布，之後短少的鴿子，其中2
    隻在上午7時18分許飛回鴿舍，其餘鴿子在中午後自行飛回
    鴿舍等語。按被告若非深知該批賽鴿來源有疑，否則何須於
    得知證人甲○○將至其住處尋找後，隨即將前揭賽鴿移至隔
    鄰藏匿；況證人甲○○復於被告住處尋獲失竊賽鴿的腳環，
    其上並有「亞軒」之字樣及證人甲○○之電話「00-0000000
    」，而被告既有養鴿之經驗，更曾於證人甲○○處工作，其
    於收受前揭賽鴿時，經由賽鴿腳環亦當明瞭該批賽鴿應屬證
    人甲○○所有，其竟未向甲○○查詢，反將之藏匿。衡諸上
    情，被告於收受前揭賽鴿時，其主觀上應已知悉該批賽鴿係
    非法取得，其辯稱沒有贓物之認識，復將責任推予證人張家
    禎云云，顯係事後卸責之詞，不足採信，從而，本件事證明
    確，被告犯行堪以認定。
二、核被告所為，係犯刑法第349條第2項之寄藏贓物罪。又查被
    告前於83年2月28日，因違反肅清煙毒條例案件，經臺灣高
    等法院台中分院以83年度上訴字第362號判處有期徒刑3年2
    月確定，入監服刑後，於84年7月25日獲假釋出獄，惟於假
    釋期間，又因施用毒品海洛因案件，再經同上法院於87年2
    月26日以86年度上訴字第2067號判處有期徒刑3年1月確定，
    並撤銷前開假釋，所餘殘刑與上開有期徒刑3年1月接續執行
    ，並於90年2月2日再獲假釋出監，然其後於假釋期間，再因
    施用毒品案件，遭撤銷假釋，並入監執行殘刑2年2月又13日
    ，迄93年4月12日縮短刑期執行完畢，此有臺灣彰化地方法
    院檢察署刑案資料查註紀錄表及臺灣高等法院被告前案紀錄
    表等附卷可據，其受此有期徒刑執行完畢後，5年以內再犯
    有期徒刑以上之罪，應依累犯規定加重其刑。爰審酌被告之
    品行、犯罪動機、目的、手段、所寄藏贓物之價值及其犯後
    矢口否認本件贓物犯行，態度非佳等一切情狀，量處如主文
    所示之刑，並諭知易科罰金之折算標準，以示懲戒。
據上論斷，應依刑事訴訟法第299條第1項前段，刑法第349條第
2項、第47條、第41條第1項前段，罰金罰鍰提高標準條例第1條
前段、第2條，判決如主文。
本案經檢察官賴志盛到庭執行職務。
中　　華　　民　　國　　94　　年　　6　　月　　17 　　日
                  刑事第二庭   審判長法  官  石馨文
                                     法  官  郭麗萍
                                     法  官  王義閔
以上正本證明與原本無異。
如不服本判決，應於判決送達後10日內，向本院提出上訴狀（須
附繕本）。
告訴人或被害人對於判決如有不服具備理由請求檢察官上訴者，
其上訴期間之計算係以檢察官收受判決正本之日期為準。
中　　華　　民　　國　　94　　年　　6　　月　　17 　　日
                                     書記官  詹國立
中華民國刑法第349條
收受贓物者，處三年以下有期徒刑、拘役或五百元以下罰金。
搬運、寄藏、故買贓物或為牙保者，處五年以下有期徒刑、拘役
或科或併科一千元以下罰金。
因贓物變得之財物，以贓物論。
